臺灣臺北地方法院刑事判決
111年度審易字第1171號
公  訴  人  臺灣臺北地方檢察署檢察官
被      告  黃俊龍





上列被告因竊盜案件，經檢察官提起公訴（110年度偵字第32330
號），本院判決如下：
    主  文
黃俊龍竊盜，處拘役參拾日，如易科罰金，以新臺幣壹仟元折算
壹日。
未扣案新臺幣壹佰元沒收，於全部或一部不能沒收或不宜執行沒
收時，追徵其價額。
    事  實
一、黃俊龍於民國110年9月16日上午1時9分許，與友人陳夢琳（
    所涉竊盜罪嫌，另為不起訴處分）一同行經臺北市大安區信
    義路3段與新生南路2段口東南角公車站牌時，見張碩斌在上
    址站牌熟睡，黃俊龍因缺錢花用，竟意圖為自己不法之所有
    ，基於竊盜之犯意，乘張碩斌疏於防備之際，徒手拉開張碩
    斌短褲右側口袋拉鍊，竊取張碩斌所有之皮夾1個(內含有身
    分證、健保卡、自然人憑證、汽機車駕照、金融卡4張、星
    巴克隨行卡1張、悠遊卡1張、個人私章及現金新臺幣〈下同〉
    100元，下稱本案皮夾)，得手後離去，現金100元則花用殆
    盡。嗣張碩斌於同日上午3時30分發現本案皮夾遭竊，報警
    處理，經警調閱監視器畫面而循線查悉上情。
二、案經張碩斌訴由臺北市政府警察局大安分局報請臺灣臺北地
    方檢察署檢察官偵查起訴。
    理  由
壹、程序方面：
    被告以外之人於審判外之陳述，雖不符刑事訴訟法第159條
    之1至第159條之4之規定，然經當事人於審判程序同意作為
    證據，法院審酌該言詞陳述或書面陳述作成時之情況，認為
    適當者，亦得為證據。而當事人、代理人或辯護人於法院調
    查證據時，知有第159條第1項不得為證據之情形，而未於言
    詞辯論終結前聲明異議者，視為有前項之同意，刑事訴訟法
    第159條之5第1項、第2項定有明文。本判決所引用之下列被
    告以外之人於審判外之陳述，當事人於本院言詞辯論終結前
    ，未對其等之證據能力聲明異議，而本院審酌該等證據之取
    得過程並無瑕疵，故以之作為證據係屬適當，故認均有證據
    能力。
貳、實體方面：
一、公訴人認被告涉有竊盜犯行，業據被告於本院審理中坦承不
    諱（見本院111年度審易字第1171號卷第58頁），核與證人
    即被害人張碩斌於警詢中所證述之被害情節相符，並有警方
    調閱市警局監視器編號MADE036-02信義路2段288巷口在l10
    年9月16日01時04分至01時17分許監視器影像擷取畫面照片
    等附卷可稽，堪認被告任意性自白與事實相符。本件事證明
    確，被告犯行堪以認定，應依法論科。
二、論罪科刑之理由：
　㈠論罪：　
    核被告所為，係犯刑法第320條第1項之竊盜罪。
　㈡科刑：
　　審酌被告竊取告訴人財物，犯後坦承犯行，於本院準備程序
    與告訴人張碩斌達成和解、被告應給付告訴人10萬元，有11
    1年度審附民移調字第691號調解筆錄在卷可憑，目前在監執
    行無法履行賠償，告訴人原已錄取兩間機關，惟因發生本案
    致證件遺失，雖錄取機關給予三天期限補件，然告訴人無法
    在期限內補正，因而失去工作機會，請求從重量刑，兼衡被
    告犯罪動機、目的、手段、家庭經濟生活狀況、智識程度等
    一切情狀，量刑如主文所示，及諭知易科罰金之折算標準。
三、沒收：
  ㈠刑法第38條之1第1項前段、第3項規定，犯罪所得，屬於犯罪
    行為人者，沒收之，於全部或一部不能沒收或不宜執行沒收
    時，追徵其價額；又宣告沒收或追徵，有過苛之虞、欠缺刑
    法上之重要性、犯罪所得價值低微，或為維持受宣告人生活
    條件之必要者，得不宣告或酌減之刑法第38條之2第2項亦定
    有明文。是刑法對於犯罪所得之沒收，固採義務沒收原則，
    然對於宣告犯罪所得沒收或追徵其價額於個案運用有過苛之
    虞、欠缺刑法上之重要性、犯罪所得價值低微或為維持受宣
    告人生活條件之情形，得不予宣告沒收或追徵其價額，以節
    省法院不必要之勞費，並調節沒收之嚴苛性。於全部或一部
    不能沒收或不宜執行沒收時，追徵其價額。
　㈡被告所竊取被害人所有之身份證、健保卡、自然人憑證、汽
    機車駕照、金融卡4張、星巴克隨行卡1張、悠遊卡1張、個
    人私章1顆，均未扣案，本院審酌該等物品屬個人專屬物品
    ，物品本身不具財產之交易價值，倘被害人申請註銷並補發
    新證件、新卡片，原證件、卡片或印章即已失去功用，亦欠
    缺刑法上之重要性，是本院認依刑法第38條之2第2項規定，
    此部分亦無諭知沒收或追徵之必要。又未扣案之現金100元
    ，為本案被告犯罪所得，應依刑法第38條之1第1項前段、第
    3項規定沒收，於全部或一部不能沒收或不宜執行沒收時，
    追徵其價額。
據上論斷，依刑事訴訟法第299條第1項前段，刑法第320條第1項
、第41條第1項前段、第38條之1第1項前段、第3項，判決如主文
。
本案經檢察官楊思恬提起公訴，檢察官邱曉華到庭執行職務。
中    華    民    國   111    年    7     月   18    日
                  刑事第二十庭    法  官  洪英花
以上正本證明與原本無異。
如不服本判決應於收受送達後20日內向本院提出上訴書狀，並應
敘述具體理由；其未敘述上訴理由者，應於上訴期間屆滿後20日
內向本院補提理由書（均須按他造當事人之人數附繕）「切勿逕
送上級法院」。
因疫情而遲誤不變期間，得向法院聲請回復原狀。
                                  書記官  洪啟瑞
中    華    民    國   111    年    7     月   19    日
附錄本案論罪科刑依據法條全文：
中華民國刑法第320條
（普通竊盜罪、竊佔罪）
意圖為自己或第三人不法之所有，而竊取他人之動產者，為竊盜
罪，處五年以下有期徒刑、拘役或五十萬元以下罰金。
意圖為自己或第三人不法之利益，而竊佔他人之不動產者，依前
項之規定處斷。
前二項之未遂犯罰之。